臺灣新北地方法院刑事裁定
                                     111年度聲字第1057號
聲  請  人  臺灣新北地方檢察署檢察官
受  刑  人  林軒右



上列受刑人因犯詐欺案件，已經判決罪刑確定，聲請人聲請定其
應執行之刑（111 年度執聲字第745 號），本院裁定如下：
    主  文
林軒右因犯如附表所示之罪，所處如附表所示之刑，應執行拘役
壹佰貳拾日，如易科罰金，以新臺幣壹仟元折算壹日。
    理  由
一、本件聲請意旨略以：受刑人林軒右因犯詐欺案件，先後經判
    決確定如附表，應依刑法第53條、第51條第6 款，定其應執
    行之刑，爰依刑事訴訟法第477 條第1 項聲請裁定等語。
二、按依刑法第53條應依刑法第51條第6 款之規定，定其應執行
    之刑者，由該案犯罪事實最後判決法院之檢察官，聲請該法
    院裁定之；裁判確定前犯數罪者，併合處罰之；數罪併罰，
    有二裁判以上者，依第51條之規定，定其應執行之刑；宣告
    多數拘役者，比照前款定其刑期。但不得逾120 日，刑事訴
    訟法第477 條第1 項，刑法第50條第1 項前段、第53條、第
    51條第6 款分別定有明文。另詐欺取財罪之著手起算時點，
    依一般社會通念，咸認行為人以詐欺取財之目的，向被害人
    施用詐術，傳遞與事實不符之資訊，使被害人陷於錯誤，致
    財產有被侵害之危險時，即屬詐欺取財罪構成要件行為之著
    手，並非以取得財物之先後順序為認定依據，最高法院109 
     年度台上字第3945號判決可資參照。
三、查受刑人因犯詐欺案件，經本院先後判處如附表所示之刑（
    惟聲請書附表編號1 至6 之犯罪日期應分別更正如附表編號
    1 至6 所載），均經分別確定在案，有各該判決書及臺灣高
    等法院被告前案紀錄表在卷可稽。茲聲請人以本院為前揭案
    件犯罪事實最後判決之法院聲請定其應執行刑，本院審核認
    聲請為正當，應予准許。爰審酌受刑人所犯各罪之犯罪類型
    、動機、情節及行為次數等情狀後整體評價其應受矯治之程
    度，兼衡責罰相當與刑罰經濟之原則，並佐以附表編號1  
    至5 所示5 罪、附表編號6 、7 所示2 罪曾分別經定應執行
    刑為拘役100 日、60日等情，定其應執行之刑如主文所示，
    並諭知易科罰金之折算標準。另本案聲請人僅就受刑人所犯
    如附表編號1 至7 所示均得易科罰金之7 罪，聲請定其應執
    行之刑，且其中編號1 至5 所示之罪及編號6 、7 所示之罪
    ，曾經法院分別定其應執行之刑，是本案尚屬單純，本院於
    裁量時，既受內、外部界限之約束，並予從寬酌定，故本案
    尚無使受刑人另行陳述意見之必要，附此敘明。
四、依刑事訴訟法第477 條第1 項，刑法第53條、第51條第6  
    款、第41條第1 項前段，裁定如主文。 
中    華    民    國   111    年     5    月    5     日
                  刑事第十七庭    法  官  劉凱寧
上列正本證明與原本無異。
如不服本裁定，應於裁定送達後五日內敘明抗告理由，向本院提
出抗告狀。
                                  書記官  蔡忠衛
中　　華　　民　　國　　111 　年　　5 　　月　　6 　　日
附表：     編         號  1 2 3 罪         名  詐欺 詐欺 詐欺 宣    告   刑  拘役20日，如易科罰金，以新台幣1千元折算1日 拘役40日，如易科罰金，以新台幣1千元折算1日 拘役40日，如易科罰金，以新台幣1千元折算1日 犯  罪 日  期  109年8月3日至109年8月4日 109年8月3日至109年8月6日 109年8月2日至109年8月8日 偵查(自訴)機關年度案號  新北地檢110年度偵緝字第972號 新北地檢110年度偵緝字第972號 新北地檢110年度偵緝字第972號  最後事實審 法  　院 新北地院 新北地院 新北地院  案  　號 110年度審易字第640號 110年度審易字第640號 110年度審易字第640號  判決日期 110年11月26日 110年11月26日 110年11月26日  確定 判決 法    院 新北地院 新北地院 新北地院  案    號 110年度審易字第640號 110年度審易字第640號 110年度審易字第640號  判決確定日期 111年1月5日 111年1月5日 111年1月5日 是否為得易科罰金之案件  是 是 是 備         註  編號1至5經本院111年度聲字第607號裁定定應執行拘役100日   

     編         號  4 5 6 罪         名  詐欺 詐欺 詐欺 宣    告   刑  拘役20日，如易科罰金，以新台幣1千元折算1日 拘役20日，如易科罰金，以新台幣1千元折算1日 拘役40日，如易科罰金，以新台幣1千元折算1日 犯  罪 日  期  109年8月6日至109年8月8日 108年9月30日 109年7月3日 偵查(自訴)機關年度案號  新北地檢110年度偵緝字第972號 新北地檢109年度偵字第36710號 新北地檢109年度調偵字第3342號  最後事實審 法  　院 新北地院 新北地院 新北地院  案  　號 110年度審易字第640號 110年度審易字第1395號 110年度簡上字第141號  判決日期 110年11月26日 110年12月8日 111年2月23日  確定 判決 法    院 新北地院 新北地院 新北地院  案    號 110年度審易字第640號 110年度審易字第1395號 110年度簡上字第141號  判決確定日期 111年1月5日 111年1月19日 111年2月23日 是否為得易科罰金之案件  是 是 是 備         註  編號1至5經本院111年度聲字第607號裁定定應執行拘役100日  編號6、7經原判決定應執行拘役60日（新北地檢111年度執字第3302號） 

     編         號  7 （以下空白） （以下空白） 罪         名  詐欺   宣    告   刑  拘役30日，如易科罰金，以新台幣1千元折算1日   犯  罪 日  期  109年8月10日   偵查(自訴)機關年度案號  新北地檢109年度調偵字第3342號    最後事實審 法  　院 新北地院    案  　號 110年度簡上字第141號    判決日期 111年2月23日    確定 判決 法    院 新北地院    案    號 110年度簡上字第141號    判決確定日期 111年2月23日   是否為得易科罰金之案件  是   備         註  編號6、7經原判決定應執行拘役60日（新北地檢111年度執字第3302號）